【裁判字號】    89,易,3947
【裁判日期】    900329
【裁判案由】    竊盜
【裁判全文】
臺灣高雄地方法院刑事判決                        八十九年度易字第三九四七號
    公  訴  人  臺灣高雄地方法院檢察署檢察官
    被      告  丙○○
右列被告因竊盜案件，經檢察官提起公訴（八十九年度偵字第一五九一八號），本院
判決如左：
    主  文
丙○○無罪。
    理  由
一、公訴意旨略以：被告丙○○曾於民國八十六年間，因搶奪案件，經法院判處有期
    徒刑一年六月，甫於八十七年十一月八日執行完畢，猶不知悔改，復意圖為自己
    不法之所有，於八十八年十二月二十日，在台南縣永康市○○街與忠孝路二七一
    巷回前，竊取林正本所有（丁○○使用管領）車牌ＹＮ－六○九三號自小客車一
    部，得手後留供己用，於八十九年二月二日丙○○因通緝案件被捕獲即將該車交
    付不知情之戊○○使用，嗣因鄭某於八十九年二月八日上午九時三十分許，駕駛
    該車行經台東縣大武分局派出所前為警臨檢，始查悉上情，因認被告丙○○涉犯
    刑法第三百二十條第一項之竊盜罪嫌云云。
二、本件公訴人認被告涉犯上開竊盜罪嫌，無非是以被害人丁○○之指訴、同案被告
    戊○○陳稱贓車係被告交伊使用之陳述，且被告無法提出汽車之來源證明及贓物
    領據一紙附卷可稽，為其主要論據。
三、按犯罪事實應依證據認定之，無證據不得推定其犯罪事實；不能證明被告犯罪者
    ，應諭知無罪之判決，刑事訴訟法第一百五十四條、第三百零一條第一項分別定
    有明文。訊之被告丙○○固坦承其於八十八年二月二日遭警緝獲後，即將上開自
    小客車交由戊○○駕駛之事實，惟堅決否認有何竊盜犯行，辯稱上開汽車係伊與
    友人甲○○於八十八年十一月間，在左營大路上某家租車行，以甲○○名義租得
    ，伊亦有在契租車契約書上簽名為保證人，該車確非伊有竊取，伊因遭通緝中，
    不敢開車，才將上開小客車交由戊○○駕駛等語。
四、經查：
  （一）被告雖未能明確指出其所謂租車之日期及租車行之店名，然其於偵查及本院
        調查時供承：其於八十八年十一月間欲租自用小客車使用，但因無駕駛執照
        ，乃委請友人甲○○出面，二人遂於八十八年十一月間某日，一同前往位於
        高雄市左營區○○○路上某租車行，以甲○○為承租人、被告為保證人，向
        該租車行租得上開車牌ＹＮ－六○九三號小客車等情（見臺灣屏東地方法院
        檢察署八十九年度偵字第一九七八號卷第二十一頁至第二十二頁、本院八十
        九年十月十三日訊問筆錄），核與證人甲○○於本院調查、審理時所述租車
        情節相符（見本院八十九年十一月十五日審判筆錄、八十九年十一月二十八
        日、九十年三月二十日訊問筆錄），而被告係於八十八年十一月三十日，與
        甲○○一同前往位於高雄市左營區○○○路四之四號梁旗操所經營之清泉崗
        租車行租得上開自小客車之情，亦經證人甲○○於本院調查時證述在卷（見
        本院八十九年十一月二十八日、九十年三月二十日訊問筆錄），並經本院依
        該證人之證詞，函請高雄市警察局左營分局訊問上開租車行之負責人梁旗操
        時，經梁旗操於警訊時敘述甚明，有該警訊筆錄一件在卷可按，並有梁旗操
        所提出之營業稅核定稅額繳款書影本、高雄市小客車租賃商業同業公會租車
        契約書影本及甲○○之汽車駕駛執照正、反面影本各一件附卷可稽，足徵被
        告辯稱上開ＹＮ－六○九三號自小客車係伊與證人甲○○向租車行承租取得
        等語，洵屬非虛，堪予採信。而被告係因被告不知證人甲○○之住居所、租
        車行之名稱及營業所所在，且被告於右揭時地遭警緝獲後，隨即遭羈押在監
        所中，已據被告於本院調查時供承在卷（見本院八十九年十月十三日訊問筆
        錄），並有國防部台南監獄八十九年九月二十七日（八九）望朗（一）字第
        四一九三號函所附之執行指揮書影本一紙在卷可憑，而證人甲○○之住居所
        亦是經由本院向高雄市政府警察局調取同姓名口卡資料後，交由被告指認，
        方才查知證人甲○○住居所一節，亦有高雄市政府警察局八十九年十月二十
        日（八九）高市警戶字第五九七八六號函一件在卷可查，益徵其係因自由受
        限，而未能於偵查中陳報證人甲○○之住居所及清泉崗租車行之正式名稱、
        營業所，以致未能證明該車之來源，公訴人憑此遽認被告所辯不可採信，尚
        嫌速斷。
  （二）又上開自小客車既係被告向前開清泉崗租車行所承租取得，則縱上開自小客
        車經警於右揭時地查獲時之駕駛戊○○，於檢警以竊盜罪嫌對其進行偵辦，
        及於本院調查時分別陳稱：「他（指丙○○）說是向高雄一位朋友借的」（
        見臺灣臺東地方法院檢察署八十九年度偵字第三八二號卷第五頁）；「在他
        （指丙○○）被抓之前，他說車子是他買的，登記別人的名字，但他被抓當
        天，卻向警察說車子是他向他爸爸的朋友借的」（見臺灣屏東地方法院檢察
        署八十九年度偵字第一七七八號卷第九頁反面）、「我有開過ＹＮ－六○九
        三號車，八十九年二月二日由我開車載被告丙○○時為查獲，被告丙○○被
        帶到派出所時，他交代該車給我‧‧‧‧警察也有問他該車有無問題，他也
        說沒有問題，是他向他父親的朋友借的，但他之前跟我講，說是他跟三個人
        去大陸跟人討債，要到錢後，因其中一人，須分部分錢給被告，被告要求他
        幫忙買車，所以他才將上開車輛交給被告‧‧‧」（見本院八十九年十月五
        日訊問筆錄）等語，亦僅可得推知被告並未向其坦承該車之來源，尚不足憑
        此即為被告不利之證據。
  （三）至被害人丁○○固於警訊時指稱乙○○交伊使用之上開車牌ＹＮ－六○九三
        號自小客車，係於八十八年十二月二十日，在臺南縣永康市○○街○○路二
        七一巷口失竊，因找不到該車證件，而延至八十九年二月六日才報警處理云
        云（見臺灣臺東地方法院檢察署八十九年度偵字第三八二號卷第九頁），並
        有車輛竊盜、車牌失竊資料個別查詢報表－查詢車輛認可資料一紙附卷可稽
        ，然上開自用小客車係清泉崗租車行於八十八年十一月三十日租予甲○○，
        而甲○○交由被告使用，於租期屆滿後，被告並未依約還車，經清泉崗租車
        行向甲○○催討無效後，始以失竊為由，報警處理等情，已據證人甲○○於
        本院調查時（九十年三月二十日訊問筆錄）、清泉崗租車行負責人梁旗操於
        警訊時證述明確，足徵報案人丁○○前開所述不實，自不得據以為被告有罪
        認定之證據，而報案人丁○○所出具之臺東縣警察局大武分局發還贓證物保
        領據影本一紙，僅足證明該車經警尋獲後，已由丁○○取回，尚非得據以推
        認被告有公訴人所指之竊盜罪行。
  （四）綜上所述，上開車牌ＹＮ－六○九三號自小客車既係被告透過證人甲○○向
        前開清崗泉租車行所承租取得，且報案人丁○○所述不可採信，而戊○○之
        陳述亦不足採為不利於被告之認定，贓物領據又僅足證該車業由報案人丁○○領回，此外，復查無其他積極證據，足資證明被告確有本件之竊盜犯行，
        自屬不能證明犯罪，應為無罪判決之諭知。
五、被告經合法傳喚，雖無正當理由而不到庭，然本院認本件係應為無罪之案件，故
    不待其陳述逕行判決。
據上論斷，應依刑事訴訟法第三百零一條第一項、第三百零六條，判決如主文。
中      華      民      國    九十      年    三      月    二十九      日
                                  臺灣高雄地方法院刑事庭
                                      法  官    李麗珠
右正本證明與原本無異。
如不服本判決，應於判決送達後十日內，向本院提出上訴狀。
                                      書記官    陳掌珠
中      華      民      國    九十      年    三      月    二十九      日


司法院資訊處製作；財團法人民間司法改革基金會備份。
